臺灣屏東地方法院交通事件裁定        100年度交聲字第266號
原處分機關  交通部公路總局高雄區監理所屏東監理站
法定代理人  高金木
異  議  人  唐淑芳
即受處分人
上列受處分人因違反道路交通管理處罰條例事件，對於交通部公
路總局高雄區監理所屏東監理站於民國100 年7 月11日所為之處
分（原處分案號：屏監違字第裁82-VP0000000號、82-VP0000000
號），聲明異議，本院裁定如下：
    主  文
異議均駁回。
    理  由
一、原處分意旨略以：異議人即受處分人（下稱異議人）唐淑芳
    所有之車牌號碼BZ-1216 號自用一般小客車，分別於民國10
    0 年4 月10日21時37分許及同年月16日12時3 分許，行經屏
    東縣屏東市○○路段6 公里處時，皆因有「汽車駕駛人行車
    速度，超過規定之最高時速未滿20公里」之違規事實，為警
    拍照後逕行舉發，嗣原處分機關即交通部公路總局高雄區監
    理所屏東監理站認異議人所有之上開自用一般小客車，違反
    道路交通管理處罰條例第40條規定，爰各裁處異議人罰鍰新
    臺幣（下同）1,600 元，並依同條例第63條第1 項第1 款規
    定，各記違規點數1 點等語。
二、聲明異議意旨略以：伊認為係爭路段速限為60極不合理，係
    爭路段單向兩車道，路旁沒有學校、醫院、商店、住家，路
    上沒有行人，照相處前方沒有紅綠燈，車輛又少，正常行駛
    一不小心很容易超過速限60或70，很難駕駛，而且因為車少
    ，似乎沒有限速60的必要。相較之下，屏東縣九如鄉○○路
    以及屏東市○○路往內埔方向的大馬路也是單向兩車道，但
    是車多擁擠，路旁很多機車行駛，速限也是70，在此開車，
    時速50至60就很快了，要超過速限也很不容易。伊認為路況
    相差懸殊速限相同是很不適當的，不符合比例原則，而且極
    度影響人民財產權。伊已請求屏東縣政府工務處在違規地點
    審慎評估是否可提高速限，為此聲明異議等語。
三、按行車速度，依速限標誌或標線之規定，無速限標誌或標線
    者，行車時速不得超過50公里，道路交通安全規則第93條第
    1 項第1 款定有明文。次按汽車駕駛人，行車速度，超過規
    定之最高時速，或低於規定之最低時速，除有第43條第1 項
    第2 款情形外，處新臺幣1,200 元以上2,400 元以下罰鍰；
    又汽車駕駛人有前開規定之情形者，並予記違規點數1 點，
    道路交通管理處罰條例第40條、第63條第1 項第1 款亦分別
    定有明文。
四、經查，本件異議人分別於前揭時間、地點，駕駛車牌號碼BZ
    -1216 號自用一般小客車，行經限速60公里路段，為雷達測
    速儀測得該車以時速73公里、74公里之速度超速行駛等情，
    有採證照片2 幀及屏東縣政府警察局舉發違反道路交通管理
    事件通知單2 紙在卷可憑，且為異議人所不爭執，是可確認
    異議人確有駕車行經該路段超速違規之事實。是異議人駕駛
    上開自小客車於上開時、地有超速行駛之違規事實，應堪認
    定。
五、異議人辯稱遭舉發之路段速限規定不合理，然以道路所限制
    之時速係由主管機關參照路線設計、道路狀況、交通流量、
    肇事資料及其他因素等各項當地之不同道路條件及其他公路
    設計所應遵守之原理原則訂定。又人民對交通號誌之規劃雖
    得加以建議，惟道路交通標誌、標線、號誌一經交通主管機
    關劃設後，於依法變更前，人民即有遵守主管機關所設定之
    位置、方式及時間等規定之義務，尚不得以其主觀意見，逕
    認交通號誌之規劃不當，而任意違反。否則，將使交通號誌
    制序紊亂，嚴重危及道路交通秩序及用路人之權益，自不待
    言。異議人若覺得該路口之交通狀況限速60公里，不符合實
    際狀況，或交通標誌牌告設置不妥，理應循行政管道向交通
    主管機關建議放寬限速標準，惟主管機關未依法變更前，用
    路人仍應遵守現行限速標誌之設置，並隨時注意路況，以維
    用路安全。是異議人既駕駛車輛上路，即有遵守有關行車速
    度限制之義務，尚不得以其主觀上認為該路段速限不合理或
    自認安全無虞即可不依規定並據為免罰之事由，併予敘明。
六、綜上所述，異議人確有駕駛上開自用小客車於前揭時、地有
    超速行駛之違規事實。原處分機關以異議人有行車速度超過
    規定之最高時速未滿20公里之違規行為，各依道路交通管理
    處罰條例第40條、第63條第1 項第1 款（裁決書漏載第1 款
    ）及違反道路交通管理事件統一裁罰基準表之規定，各裁處
    罰鍰1,600 元，並各記違規點數1 點，核無違誤，本件異議
    為無理由，應予駁回。
七、應依道路交通事件處理辦法第18條，裁定如主文。
中    華    民    國    100     年   7    月    21    日
                    交通法庭      法  官  簡光昌
以上正本證明與原本無異。
如不服本裁定應於收受送達後5 日內向本院提出抗告書狀敘述抗
告之理由抗告於臺灣高等法院高雄分院。
中    華    民    國    100     年   7    月    21    日
                                  書記官  姜宜泰